【裁判字號】    95,易,334
【裁判日期】    950407
【裁判案由】    竊盜等
【裁判全文】
臺灣臺中地方法院刑事判決               95年度易字第334號
公  訴  人  臺中地方法院檢察署檢察官
被      告  辛○○
                    （另案
                    國民
上列被告因竊盜等案件，經檢察官提起公訴（九十四年度偵緝字
第一七○六號），本院合議庭裁定改以簡式審判程序審理，判決
如下：
    主    文
辛○○連續意圖為自己不法之所有，以詐術使人將本人之物交付
，累犯，處有期徒刑拾月。
    犯罪事實
一、辛○○前於民國八十八年間，因竊盜及恐嚇案件，經本院各
    判處有期徒刑二年，並定應執行刑為有期徒刑三年十月，提
    起上訴後，經臺灣高等法院臺中分院駁回上訴確定在案，入
    監執行後，於九十年十一月七日縮短刑期假釋，甫於九十一
    年十月十一日假釋期滿未經撤銷，以已執行論。猶不知悔改
    ，竟意圖為自己不法之所有，於九十三年九月五日下午二時
    許，未經戊○○許可，擅自侵入戊○○所經營，兼住家使用
    ，位於臺中縣豐原市○○街六九號之「千禧蟲蟲美髮院」內
    （侵入住宅部分未據告訴）後，即開啟櫃檯之抽屜，徒手竊
    取戊○○置於抽屜內，包括發卡銀行為國泰世華商業銀行＜
    以下簡稱國泰世華銀行＞，卡號0000-0000-0000-0000號在內
    之信用卡十五張、上開國泰世華銀行信用卡預借現金密碼、
    現金卡八張、金融卡八張及如附表一所示之已完成發票行為
    支票（即如附表二所示支票）或空白支票。得手後，旋基於
    為自己不法所有之意圖，於同日下午三時十五分許，前往位
    於臺中縣豐原市○○路一九九號國泰世華銀行豐原分行，以
    上開戊○○所有之國泰世華銀行信用卡，插入該銀行之自動
    櫃員機，並輸入預借現金密碼，而以此不正方法，使自動櫃
    員機之辨識系統對持卡人之識別陷於錯誤，而依辛○○之按
    鍵指示，交付其所預借之現金新臺幣（下同）五千元。嗣戊○○於同日下午三時許發覺財物失竊，而於同日下午三時四
    十分報警處理，並分別於同年月七日向國泰世華銀行豐原分
    行、同年月八日向中國農民銀行豐原分行、中國信託商業銀
    行北豐原分行辦理如附表一所示支票之掛失止付手續。
二、辛○○於竊得如附表一所示之支票後，再基於意圖為自己不
    法所有之詐欺取財概括犯意，分別持如附表二所示支票，連
    續為如下所示之詐欺取財行為：
  (一)於同年九月間某三日，辛○○三度前往甲○○所經營，位於
    臺中市○○路○段二九四之三號之「大正當鋪」，各向甲○○借款二萬四千元，並均以背書轉讓之方式，分別交付如附
    表二編號1.、2.、3.所示支票，作為日後清償借款之用，而
    以之取信於甲○○，使甲○○陷於錯誤，誤信辛○○持有上
    開票據乃具有正當權源，且上開支票有兌現之可能，而貸予
    辛○○共計七萬二千元。嗣甲○○於同年月二十四日，持如
    附表二編號1.所示之支票提示付款後，因該紙支票業經掛失
    止付，而不獲付款。
  (二)於同年九月中旬某日，在臺中市○○路與南屯路口某家餐廳
    內，以如附表二編號4.及5.所示二紙支票，向丁○○調借現
    金，並訛稱：該二紙支票乃他人因清償借款所交付云云，致
    丁○○信以為真，而陷於錯誤，乃貸予辛○○四萬元。嗣丁○○以上開二紙支票轉讓予乙○○，以清償其前積欠京都理
    容ＫＴＶ視聽歌唱公司（以下簡稱京都理容公司）之消費款
    後，經乙○○透過京都理容公司之會計黃宜楹持上開支票提
    示付款後，屆期因掛失止付而均不獲付款。
  (三)於同年九月下旬某日，在臺中縣豐原市○○路三八四巷口，
    持如附表二編號6.（起訴書誤載為如附表二編號9.所示支票
    ）所示之支票，向丙○○調借現金三萬元，並諉稱：伊係經
    營裝潢公司，該支票係客戶為清償裝潢之工程款而交付云云
    ，使丙○○陷於錯誤，而交付借款三萬元予辛○○。嗣丙○○持上開支票提示付款，然屆期因掛失止付而不獲付款。
  (四)於同年十月上旬某日，辛○○因擬向庚○○借款，惟因其前
    於九十二、三年間，積欠庚○○之五萬元借款債務，尚未清
    償，而恐庚○○會因而拒絕借款，乃先持如附表二編號7.所
    示之支票一紙，至庚○○位於臺中縣豐原市○○路仁愛新村
    七○號二樓之辦公室內，向庚○○佯稱：該紙支票係伊為他
    人處理土地事務而獲取之報酬云云，並以之清償上開借款，
    而藉此博取庚○○對其清償能力之信任後，再於約一星期後
    某日，持如附表二編號8.所示支票（起訴書誤載票面金額為
    五萬五千六百五十元），至庚○○位於臺中縣豐原市○○路
    五○之二號七樓之一住處，向庚○○調借現金二萬元，使庚○○陷於錯誤，而交付借款二萬元予辛○○。嗣庚○○持上
    開二紙支票提示付款，屆期均因掛失止付而不獲付款。
  (五)同年十月上旬某日，在臺中縣豐原市某處，持如附表二編號
    9.所示之支票，向某不詳人士調借現金，使該不詳人士陷於
    錯誤，誤信辛○○持有上開票據乃具有正當權源，且有兌現
    可能，而貸予辛○○二萬七千八百元。嗣有冒名「巫政學」
    之人持上開支票提示付款，惟屆期因掛失止付而不獲付款。
  嗣經警因戊○○報案及上開支票持有人之供述，而查知上情。
三、案經臺中縣警察局豐原分局報告臺灣臺中地方法院檢察署檢
    察官偵查起訴。
    理  由
一、訊據被告辛○○對於上揭犯罪事實坦承不諱，核與證人即被
    害人戊○○於警詢時證述其所經營，兼住家使用之「千禧蟲
    蟲美髮院」遭人侵入並竊取信用卡、現金卡、金融卡及如附
    表一所示支票等物，其中國泰世華銀行信用卡並經他人持以
    預借現金、部分已簽發之支票則經他人持以提示等情相符；
    且經證人即被害人甲○○、丙○○、庚○○於警詢及本院、
    證人即被害人丁○○於本院證述被告隱匿其所持以借款之支
    票係竊自他人之物，致其等陷於錯誤，而交付如犯罪事實欄
    所示之借款等情甚明；另經證人黃宜楹於偵查中證述：伊為
    京都理容公司之會計，如附表二編號5.所示之支票，係公司
    幹部即證人乙○○交付予京都理容公司等情、證人乙○○於
    偵查及本院均證述證人丁○○持如附表二編號4.、5.所示之
    支票用以清償積欠京都理容公司之消費款，嗣該二紙支票經
    屆期提示均遭退票而不獲付款等情，亦甚為詳細，且有如附
    表二所示支票影本、退票理由單、票據掛失止付通知書、遺
    失票據申報書、掛失止付票據提示人資料查報表、國泰世華
    銀行消費金融事業處九十五年一月十日（95）國世業控字第
    一二號函及所附國泰世華銀行信用卡預借現金明細表附卷可
    稽。又持如附表二編號9.所示支票提示付款之人，雖於該紙
    支票背面簽署「巫政學」之姓名，並將該紙支票透過開設於
    彰化銀行新竹科學園區分行，帳號五七五八─五一─四三八
    六○─九─○○號、戶名為巫政學之帳號提示付款等情，有
    掛失止付票據提示人資料查報表一份附卷可參，惟查，證人
    巫政學業於警詢時證稱：伊之國民身分證於九十三年五月間
    曾遺失，伊亦未使用上開帳戶，復未持如附表二編號9.所示
    支票提示付款等語；且觀之證人巫政學於警詢筆錄之簽名，
    確與如附表二編號9.所示支票背面「巫政學」之簽名，迥然
    有異，堪信持上開支票提示付款之人應非證人巫政學本人。
    又被告於本院準備程序時供述：對「巫政學」這名字無印象
    ，但伊有因借款調現而將該紙支票交付他人等語，而無法明
    確供述其持上開支票借款之對象為何人，本院因認收受該紙
    支票而交付借款予被告之人為不詳人士，再由冒名「巫政學
    」之人持以提示付款。該不詳人士若知悉該紙支票係他人失
    竊之物，並無兌現可能，衡情自無可能願意收受該紙支票，
    並借貸金錢予被告，是該不詳人士應亦係不知該紙支票為贓
    物，而陷於錯誤，交付借款，應堪認定。是被告之自白與事
    實相符，而堪採信。本件事證明確，被告犯行堪以認定，應
    予依法論科。
二、核被告所為，係犯刑法第三百二十條第一項之竊盜罪、同法
    第三百三十九條第一項詐欺取財罪、同法第三百三十九條之
    二第一項之不正利用自動付款設備取得他人財物罪。本案原
    起訴檢察官雖就被告持如附表二編號1.至3.、5.至8.所示支
    票以詐欺取財之犯行，認係犯刑法第三百三十九條第二項之
    詐欺得利罪，惟公訴蒞庭檢察官嗣於本院準備程序時已更正
    起訴事實如犯罪事實欄所載，並更正起訴法條為刑法第三百
    三十九條第一項之詐欺取財罪，本院自毋庸再行變更起訴法
    條，附此敘明。被告先後持如附表二所示支票詐欺取財之行
    為，時間緊接，犯罪構成要件相同，顯係基於概括之犯意為
    之，為連續犯，應論以一罪，並加重其刑。被告所犯竊盜罪
    與不正利用自動付款設備取得他人財物罪、連續詐欺取財罪
    間，有方法結果之牽連關係，應從一重之詐欺取財罪處斷。
    被告前於八十八年間，因竊盜及恐嚇案件，經本院各判處有
    期徒刑二年，並定應執行刑為有期徒刑三年十月，提起上訴
    後，經臺灣高等法院臺中分院駁回上訴確定在案，入監執行
    後，於九十年十一月七日縮短刑期假釋，甫於九十一年十月
    十一日假釋期滿未經撤銷，以已執行論之事實，有臺灣臺中
    地方法院檢察署刑案資料查註紀錄表及臺灣高等法院被告前
    案紀錄表各一份在卷可按，其於有期徒刑執行完畢五年內再
    犯本件有期徒刑以上之罪，為累犯，應依法加重其刑。如犯
    罪事實欄所示之犯行，公訴人雖漏未論及被告以如附表二編
    號4.所示之支票向丁○○詐得借款及如犯罪事實欄二、之(五)
    所載持如附表二編號9.所示之支票，向某不詳人士詐欺取財
    之部分犯行，惟該未經起訴之犯行，既與前揭論罪科刑之犯
    行，有單純一罪之實質上一罪（如附表二編號4.部分）及連
    續犯、牽連犯之裁判上一罪關係，本院自得併予審理。爰審
    酌被告不思努力工作賺取正當收入，竟盜取他人財物，復持
    所竊取之信用卡預借現金，再持所竊取之支票詐騙現金，影
    響金融交易秩序，且犯罪所得非低，惟念其犯罪後坦認犯行
    ，顯有認錯悔過之意，態度良好等一切情狀，量處如主文所
    示之刑。
據上論斷，應依刑事訴訟法第二百七十三條之一第一項、第二百
九十九條第一項前段，刑法第五十六條、第三百二十條第一項、
第三百三十九條第一項、第三百三十九條之二第一項、第五十五
條、第四十七條，罰金罰鍰提高標準條例第一條前段，判決如主
文。
本案經檢察官己○○到庭執行職務。
中    華    民    國    95    年    4     月    7     日
                    刑事第三庭  法  官  郭 妙 俐
以上正本證明與原本無異
如不服本判決，應於送達後十日內向本院提出上訴狀（須附繕本
），上訴於臺灣高等法院臺中分院。
                                書記官  高 勳 楠
中    華    民    國    94    年    4     月    7     日
附表一：
┌──┬────┬─────┬────┬──────────┐
│編號│發 票 人│ 付款銀行 │ 帳  號 │票      號          │
├──┼────┼─────┼────┼──────────┤
│ 1. │千禧蟲蟲│世華聯合商│ 16892  │ 125155至125157     │
│    │茶餐館即│業銀行豐原│        │ 249218至249237     │
│    │詹高阿麵│分行      │        │ 125174、125175     │
│    │        │          │        │ 96552、96570、     │
│    │        │          │        │ 106622、249242     │
├──┼────┼─────┼────┼──────────┤
│ 2. │戊○○  │中國農民銀│10605-8 │ 00000000           │
│    │        │行豐原分行│        │ 00000000           │
├──┼────┼─────┼────┼──────────┤
│ 3. │同  上  │中國信託商│00000000│ 7至25              │
│    │        │業銀行北豐│4       │                    │
│    │        │原分行    │        │                    │
└──┴────┴─────┴────┴──────────┘
 註：世華聯合商業銀行即為國泰世華銀行之前身。
附表二：
┌──┬────┬───┬───┬─────┬────┬────┐
│編號│支票號碼│發票日│金  額│ 付款銀行 │ 帳  號 │ 發票人 │
│    │        │      │（新臺│          │        │        │
│    │        │      │幣）  │          │        │        │
├──┼────┼───┼───┼─────┼────┼────┤
│ 1. │0000000 │9.│24,266│世華聯合商│ 16892  │千禧蟲蟲│
│    │        │      │      │業銀行豐原│        │茶餐館即│
│    │        │      │      │分行      │        │詹高阿麵│
├──┼────┼───┼───┼─────┼────┼────┤
│ 2. │0000000 │10.4.│24,266│ 同    上 │ 同 上  │同    上│
├──┼────┼───┼───┼─────┼────┼────┤
│ 3. │0000000 │12.4.│24,266│ 同    上 │ 同 上  │同    上│
├──┼────┼───┼───┼─────┼────┼────┤
│ 4. │0000000 │10.4.│24,266│ 同    上 │ 同 上  │同    上│
├──┼────┼───┼───┼─────┼────┼────┤
│ 5. │0000000 │10.5.│18,500│中國農民銀│10605-8 │戊○○  │
│    │        │      │      │行豐原分行│        │        │
├──┼────┼───┼───┼─────┼────┼────┤
│ 6. │  16    │10.20.│25,650│中國信託商│00000000│同  上  │
│    │        │      │      │業銀行北豐│4       │        │
│    │        │      │      │原分行    │        │        │
├──┼────┼───┼───┼─────┼────┼────┤
│ 7. │  15    │10.20.│55,800│ 同    上 │ 同 上  │同  上  │
├──┼────┼───┼───┼─────┼────┼────┤
│ 8. │  19    │10.20.│25,650│ 同    上 │ 同 上  │同  上  │
├──┼────┼───┼───┼─────┼────┼────┤
│ 9. │  23    │10.│27,800│ 同    上 │ 同 上  │同  上  │
└──┴────┴───┴───┴─────┴────┴────┘
附錄論罪科刑法條
刑法第三百二十條
意圖為自己或第三人不法之所有，而竊取他人之動產者，為竊盜
罪，處五年以下有期徒刑、拘役或五百元以下罰金。
意圖為自己或第三人不法之利益，而竊佔他人之不動產者，依前
項之規定處斷。
前二項之未遂犯罰之。
刑法第三百三十九條
意圖為自己或第三人不法之所有，以詐術使人將本人或第三人之
物交付者，處五年以下有期徒刑、拘役或科或併科一千元以下罰
金。
以前項方法得財產上不法之利益或使第三人得之者，亦同。
前二項之未遂犯罰之。
刑法第三百三十九條之二
意圖為自己或第三人不法之所有，以不正方法由自動付款設備取
得他人之物者，處三年以下有期徒刑、拘役或一萬元以下罰金。
以前項方法得財產上不法之利益或使第三人得之者，亦同。


司法院資訊處製作；財團法人民間司法改革基金會備份。
